【裁判字號】    99,簡上,14
【裁判日期】    990504
【裁判案由】    竊盜
【裁判全文】
台灣屏東地方法院刑事判決      99年度簡上字第14號
公  訴  人  臺灣屏東地方法院檢察署檢察官
上  訴  人即
被      告  乙○○
上列上訴人即被告因竊盜案件，不服台灣屏東地方法院98年度簡
字第1609號中華民國98年11月23日第一審簡易判決（聲請簡易判
決處刑案號98年度偵字第3157號），提起上訴，本院管轄之第二
審合議庭判決如下：
    主  文
上訴駁回。
    事  實
一、乙○○與另一名不詳年籍之成年男子，共同意圖為自己不法
    之所有，基於竊盜之犯意聯絡，於民國98年4月9日 2時30分
    許，由乙○○駕駛車號 ZB－337號營業用小客車，搭載該名
    男子，至屏東縣屏東市○○路68號前，將車停在路邊，以不
    詳方法開啟屏東縣屏東市○○路68號裝潢施工中之美容院鐵
    門，進入該美容院內，竊取丙○○所有供裝潢所用之打釘風
    槍20支、電鋸2台、電動洗邊機3台、電鑽 1支等物，得手後
    ，將竊得物品置於車號 ZB－337號營業用小客車後車廂上，
    隨即駕車離開。嗣因乙○○行竊時，為在旁整理報紙之甲○
    ○發覺，經警依甲○○供述及附近道路監視器畫面循線查知
    上情。
二、案經丙○○訴由屏東縣政府警察局屏東分局報告臺灣屏東地
    方法院檢察署檢察官聲請以簡易判決處刑。
    理  由
一、訊據被告乙○○固坦承於上揭時、地駕駛車號 ZB－337號營
    業用小客車途經上開地點等情不諱，惟矢口否認有何上揭犯
    行，辯稱：當時其是在高雄縣鳳山市搭載客人至屏東海豐下
    車，其順路在繞時，有客人攔車，載到屏東機場，之後還有
    接客人，在縣政府下車，然後其就經逢甲路要回高雄，在逢
    甲路上紅綠燈有人要攔車，其看到時已經過頭，所以又倒車
    到紅綠燈那裡載客，載到監理站前的保齡球館，其就回高雄
    云云。惟查上揭犯罪事實，業經告訴人丙○○於警詢指述甚
    詳，核與證人甲○○於警詢、偵查及本院審理中證述情節相
    符，復有路口監視器畫面翻拍照片4 張、被告使用車輛車籍
    資料乙份、照片3 張在卷可稽。被告雖辯稱只是路過逢甲路
    載客云云，惟其坦承其使用之行動電話為0000000000號，經
    調閱該電話通聯紀錄，發現其於98年4 月9 日2 時27分許起
    至同日2 時36分許止，使用之基地台均在屏東縣屏東市○○
    路60號，此有通聯紀錄乙份在卷可稽，顯見被告在案發地點
    停留至少近10分鐘，其辯稱只是載客路過云云，無非事後卸
    責之詞，不足採信。本件事證明確，被告犯行堪以認定。
二、核被告乙○○所為，係犯刑法第320 條第1 項之竊盜罪。被
    告就上開犯行，與另一名不詳年籍成年男子間，有共同犯意
    之聯絡及行為之分擔，應依共同正犯論處。原審審酌被告所
    竊取之物價值、未返還被害人、犯罪所生危害等其他一切情
    狀，量處有期徒刑4 月，並諭知易科罰金折算標準，其認事
    用法，均無不合，量刑亦屬妥適。被告上訴意旨空言指摘原
    審判決不當，顯無理由，應予駁回。
據上論斷，應依刑事訴訟法第455 條之1 第1 項、第3 項、第36
8 條，判決如主文。
本案經檢察官任亭到庭執行職務。
中    華    民      國      99    年   5    月   4    日
                    刑事第五庭
                              審判長法  官    石家禎
                                    法  官    林家聖
                                    法  官    程士傑
以上正本證明與原本無異。
不得上訴。
中    華    民      國      99    年   5    月   4    日
                                    書記官    林鴻仁

司法院資訊處製作；財團法人民間司法改革基金會備份。
